# 离退休人员统筹外福利，精算的账务处理。

提问人：_ 冰人 时间：2018-04-25 10:06:03
请教，目前做的上市公司重组，被收购企业有离退休人员的统筹外福利（即正常社保之外企业会承担的费用）。审计期间为 2016 年~2018年 3 月，目前精算机构已提供 2015 、 2016 、 2017 、 2018 年 3 月末 4 个进点的精算数据。 会计上如何进行账务处理？ 另外，以后是不是每年都需要精算机构进行精算？

回答人：chenyiwei
请参考《瑞华研究 2010 ～ 2016 汇编》之“问题1-4-13（如何根据精算结果编制设定受益计划的会计处理分录）”。 后续每年均应进行精算并根据精算结果进行账务调整，直到该项统筹外福利支付义务全部解除为止。

提问人：_ 冰人 时间：2018-05-11 12:34:54
请请陈版。另有一个问题请教下。 国有企业改制为公司制时评估的固定资产增值，根据规定企业应当根据评估的结果进行调账。具体如何进行会计处理： 1 、根据评估的固定资产净值与原账面价值的增值额，调整增加固定资产原值，然后根据这个调整后的原值按剩余年限计提折旧； 2 、按评估确认的固定资产原值与原账面原值之间的差额，借记(或贷记)“固定资产”科目，按评估确认的固定资产净值与固定资产原账面净值之间的差额，贷记(或借记)“资本公积”科目，按照两者之间的差额，贷记(或借记)“累计折旧”科目。之后按调整后的原值按剩余年限计提折旧。 这 2 种处理不知道哪个有依据？

回答人：chenyiwei
应该是后一种做法更有依据。